臺灣高等法院刑事判決
110年度上訴字第2659號
上  訴  人  
即  被  告  許展誠



指定辯護人  本院公設辯護人郭書益
上列上訴人因詐欺等案件，不服臺灣新北地方法院109年度金訴
字第151號，中華民國110年3月23日第一審判決（起訴案號：臺
灣新北地方檢察署109年度少連偵字第190號），提起上訴，本院
判決如下：
    主  文
上訴駁回。
    事實及理由
一、本案經本院審理結果，認原審以上訴人即被告(下稱被告)許
    展誠係以一行為犯刑法第339條之4第1項第1、2款之3人以上
    共同冒用公務員名義詐欺取財罪及洗錢防制法第14條第1項
    之洗錢罪，為想像競合犯，依刑法第55條之規定，從一重論
    以3人以上共同冒用公務員名義詐欺取財罪，判處有期徒刑1
    年5月，其認事用法及量刑均無不當，應予維持，本判決除
    如下記載外，並引用原審判決書記載之事實、證據及理由（
    如附件）。
二、被告上訴意旨略以：被告自偵查開始即坦承犯行，而被告年
    紀尚輕，對行為之控制能力較薄弱，被告倘入監服刑，賠償
    責任將完全落於被告母親身上，被告無法親自工作賺錢以彌
    補已身之，縱對被告科以最低法定刑度1年以上有期徒刑，
    猶嫌過重，依一般國民生活經驗法則，實屬情輕法重，請撤
    銷原判決並依刑法第59條規定減輕其刑云云。　
三、本院查：
  ㈠按刑法第59條所規定之酌量減輕其刑，係裁判上之減輕，必
    以犯罪之情狀顯可憫恕，認為科以最低度刑仍嫌過重者，始
    有其適用（最高法院98年度台上字第6342號、88年度台上字
    第1862號判決意旨參照）。而刑法第59條於94年2月2日修正
    公布，將原規定「犯罪之情狀可憫恕者，得酌量減輕其刑」
    修正為「犯罪之情狀顯可憫恕，認科以最低度刑仍嫌過重者
    ，得酌量減輕其刑」。其修正理由第1點表明「現行第59條
    在實務上多從寬適用。為防止酌減其刑之濫用，自應嚴定其
    適用之條件，以免法定刑形同虛設，破壞罪刑法定之原則」
    ，足見立法者透過修法以規制法院從嚴適用刑法第59條之立
    法目的。本於權力分立及司法節制，裁判者自不宜無視該立
    法意旨，而於個案恣意以該條寬減被告應負刑責，俾維法律
    安定與尊嚴。再觀之刑法第339條之4之立法理由「一、本條
    新增。二、近年來詐欺案件頻傳，且趨於集團化、組織化，
    甚至結合網路、電信、通訊科技，每每造成廣大民眾受騙，
    此與傳統犯罪型態有別，若僅論以第339條詐欺罪責，實無
    法充分評價行為人之惡性。參酌德國、義大利、奧地利、挪
    威、荷蘭、瑞典、丹麥等外國立法例，均對於特殊型態之詐
    欺犯罪定有獨立處罰規定，爰增訂本條加重詐欺罪，並考量
    此等特殊詐欺型態行為之惡性、對於社會影響及刑法各罪衡
    平，將本罪法定刑定為一年以上七年以下有期徒刑，得併科
    一百萬元以下罰金，且處罰未遂犯。…」等語可知，立法者
    認為如被告此種集團化、組織化之詐欺犯行惡性重大，而新
    增本罪，並將本罪之法定刑定為1年以上7年以下有期徒刑，
    得併科100萬元以下罰金。經查，本案被告犯罪所得雖非甚
    鉅，惟其所屬詐欺集團向告訴人詐取財物，經由被告收取之
    金額即高達新臺幣212萬元，衡諸近來詐騙集團詐欺犯罪猖
    獗，遍及國內外，此等詐欺行為非但對於社會秩序危害甚大
    ，且侵害廣大民眾之財產法益甚鉅，更破壞人際往來之信任
    感，而被告正值青年，並非全無謀生能力，竟不思以正當途
    徑獲取所需，所為使詐騙集團更加氾濫，造成被害人財產損
    失甚鉅，被告所犯本案之罪，並無客觀上足以引起一般同情
    之特殊原因與環境，難認其犯罪之情狀顯可憫恕，而有何情
    輕法重之處，自無適用刑法第59條規定酌減其刑之餘地。
　㈡再按刑事審判旨在實現刑罰權分配的正義，故法院對有罪被
    告科刑，應符合罪刑相當之原則，使輕重得宜，罰當其罪，
    以契合社會法律感情，此所以刑法第57條明定科刑時應審酌
    一切情狀，尤應注意該條所列10款事項以為科刑輕重之標準
    ，俾使法院就個案之量刑，能斟酌至當。又量刑輕重係屬事
    實審法院得依職權自由裁量事項，苟已斟酌刑法第57條各款
    所列情狀而未逾越法定刑度，不得遽指為違法（最高法院98
    年度台上字第5002號判決要旨參照）。經查，原審判決已說
    明審酌被告正值青年，卻不思以正途賺取所需，竟貪圖可輕
    鬆得手之不法利益，而加入本案詐欺集團詐取告訴人之金錢
    ，並製造犯罪金流斷點，致使告訴人難以追回遭詐欺金額，
    亦增加檢警機關追查詐欺集團其他犯罪成員之困難度，影響
    社會治安及金融交易秩序，且其施用之詐術為假冒公務員，
    對合法公權力行使所造成之妨害更不待言，惟念被告於偵查
    、審判中均坦承犯行，兼衡被告於本件犯罪之角色分工，暨
    其素行、高中在學之智識程度、家庭經濟貧寒、因本案犯行
    實際所獲不法利益，告訴人所受損害金額，及被告之法定代
    理人業與告訴人達成調解，並於原審審理時給付部分金額等
    一切情狀，量處有期徒刑1年5月。本件原審量刑時業已基於
    行為人責任基礎，詳予斟酌刑法第57條各款所列情狀，而為
    刑之量定，既未逾越法定刑度，亦未濫用自由裁量權限，客
    觀上並無違反比例原則、罪刑均衡原則之情形，原審之量刑
    ，自無違法或不當之可言。
　㈢綜上，被告上訴意旨指摘原審未適用刑法第59條及量刑不當
    ，無非係對原審量刑裁量權之適法行使，任意指摘，難認可
    採，其上訴為無理由，應予駁回。　
四、被告經本院合法傳喚，無正當理由而未到庭，爰依法不待其
    陳述，逕行判決。
據上論斷，應依刑事訴訟法第371條、第368條、第373條，判決
如主文。　　　　　 
本案經檢察官許慈儀提起公訴，檢察官呂光華到庭執行職務。
中　　華　　民　　國　　111 　年　　2 　　月　　17　　日
                  刑事第一庭  審判長法　官  周煙平
                                    法　官  吳炳桂
                                    法　官  連育群
以上正本證明與原本無異。
如不服本判決，應於收受送達後20日內向本院提出上訴書狀，其
未敘述上訴之理由者並得於提起上訴後20日內向本院補提理由書
（均須按他造當事人之人數附繕本）「切勿逕送上級法院」。
                                    書記官  廖紫喬
中　　華　　民　　國　　111 　年　　2 　　月　　17　　日
附錄：本案論罪科刑法條全文
中華民國刑法第339 條之4
犯第339 條詐欺罪而有下列情形之一者，處1 年以上7 年以下有
期徒刑，得併科1 百萬元以下罰金：
一、冒用政府機關或公務員名義犯之。
二、三人以上共同犯之。
三、以廣播電視、電子通訊、網際網路或其他媒體等傳播工具，
    對公眾散布而犯之。
前項之未遂犯罰之。　　　　　　
洗錢防制法第14條
有第二條各款所列洗錢行為者，處7 年以下有期徒刑，併科新臺
幣5 百萬元以下罰金。
前項之未遂犯罰之。
前二項情形，不得科以超過其特定犯罪所定最重本刑之刑。
附件
臺灣新北地方法院刑事判決
                                    109年度金訴字第151號
公　訴　人　臺灣新北地方檢察署檢察官
被　　　告　許展誠（原名許東順）
                    男  民國00年00月00日生
                    身分證統一編號：Z000000000號
                    住臺北市○○區○○路000巷00弄00號
                    居臺北市○○區○○街00巷00弄0號4樓
選任辯護人　林帥孝律師（財團法人法律扶助基金會律師）
上列被告因違反洗錢防制法等案件，經檢察官提起公訴（109 年
度少連偵字第190 號），本院判決如下：
    主  文
許展誠犯三人以上共同冒用公務員名義詐欺取財罪，處有期徒刑
壹年伍月。
    事  實
一、許展誠（原名許東順，暱稱「柯G 」）於民國108 年10月15
    日起（起訴書誤載為108 年9 月間），應大陸地區友人陳言
    南之邀，加入Letstalk通訊軟體暱稱「吊兒啷噹」之成年人
    及少年陳○文（92年12月生，真實姓名年籍資料詳卷，所涉
    加重詐欺部分，由本院少年法庭審理）所屬詐欺集團，由少
    年陳○文擔任向被害人收取詐欺款項之車手角色，許展誠則
    擔任向陳○文收取詐欺款項之「收水」角色。許展誠、「吊
    兒啷噹」、少年陳○文及所屬詐欺集團其餘成員共同意圖為
    自己不法之所有，基於三人以上共同冒用公務員名義詐欺取
    財及掩飾、隱匿詐欺犯罪所得之去向之犯意聯絡，先由真實
    姓名年籍不詳之詐欺集團成員，於108 年11月26日14時許，
    撥打電話予林美凉，冒用戶政事務所人員、警察、檢察官等
    名義，向林美凉佯稱有人要冒用其名義領用戶籍謄本、其因
    涉及海外洗錢需依指示解除銀行定存，將錢提領後轉交以配
    合調查云云，致林美凉陷於錯誤，而將銀行存款合計新臺幣
    （下同）212 萬元領出，並於108 年11月28日16時許，將21
    2 萬元現金依詐欺集團成員指示放置在新北市○○區○○路00巷
    0 號1 樓停放之自用小客車右後輪旁，旋由「吊兒啷噹」以
    Letstalk通訊軟體指示少年陳○文前往上址取款，後由許展
    誠依「吊兒啷噹」指示，於同（28）日17時許，在臺北市○○
    區○○路0 號家樂福廁所內，向少年陳○文收取贓款212 萬元
    後，再至「吊兒啷噹」指定地點之廁所轉交真實姓名年籍不
    詳之詐欺集團上游，以此迂迴層轉之方式，掩飾詐欺犯罪所
    得之本質及去向，許展誠每次收水則可獲得5,000元之酬勞
    。
二、案經林美凉告訴暨新北市政府警察局土城分局報告臺灣新北
    地方檢察署檢察官偵查起訴。
    理  由
壹、證據能力之認定：
    按被告以外之人於審判外之言詞或書面陳述，除法律有規定
    者外，不得作為證據，刑事訴訟法第159 條第1 項定有明文
    。又被告以外之人於審判外之陳述，雖不符前4 條之規定，
    而經當事人於審判程序同意作為證據，法院審酌該言詞陳述
    或書面陳述作成時之情況，認為適當者，亦得為證據。當事
    人、代理人或辯護人於法院調查證據時，知有第159 條第1
    項不得為證據之情形，而未於言詞辯論終結前聲明異議者，
    視為有前項之同意，刑事訴訟法第159 條之5 亦定有明文。
    查本件所援引之下列事證，或有部分證據屬被告許展誠以外
    之人於審判外之陳述，而為傳聞證據，就上開事證，公訴人
    、被告及辯護人均明知此情，且皆未於本院審理過程中聲明
    異議，又本院審酌前開證人陳述及書證作成時之情況均屬正
    常，並無違法取證之情事，與本案相關之待證事實具有關連
    性，是認適當作為證據，依前開刑事訴訟法第159 條之5 之
    規定，認上開證據均具有證據能力。另本判決所引用之其餘
    文書證據及證物，並無證據證明係公務員違背法定程序所取
    得，亦無顯有不可信之情況，且經本院於審理期日合法調查
    ，該等證據自得作為本案裁判之資料。
貳、認定事實所憑之證據及得心證之理由：
一、上揭犯罪事實，業經被告於偵查、本院準備程序及審理時均
    坦承不諱，並據證人即共犯少年陳○文、證人即告訴人林美
    凉於警詢、偵訊時證述綦詳【詳臺灣新北地方檢察署109年
    度少連偵字第190號偵查卷（下稱少連偵卷）第17至31頁、
    第33至37頁、第39至41頁、第153至155頁、第163至164頁】
    ，復有告訴人前往指定地點交付款項及車手取款前後行蹤之
    監視器畫面截圖、家樂福外監視器畫面截圖、告訴人林美凉
    提供之臺灣銀行綜合存款存摺封面及內頁影本、華南商業銀
    行北土城分行活期儲蓄存款存摺封面及內頁影本、遠東國際
    商業銀行台幣活存往來明細查詢、臺灣企銀新一代端末系統
    螢幕印表、花旗電話/電子網路銀行交易明細表等在卷可佐
    （詳少連偵卷第71至74頁、第78頁、第81至82頁、第85頁、
    第99頁、第167至169頁、第171至173頁、第175頁、第177頁
    、第185頁）。
二、按洗錢防制法於105 年12月28日修正公布，並於106 年6 月
    28日生效施行（下稱新法），新法第14條第1 項之一般洗錢
    罪，祇須有第2 條各款所示行為之一，而以第3 條規定之特
    定犯罪作為聯結即為已足。另過去實務認為，行為人對犯特
    定犯罪所得之財物或利益作直接使用或消費之處分行為，或
    僅將自己犯罪所得財物交予其他共同正犯，祇屬犯罪後處分
    贓物之行為，非本條例所規範之洗錢行為，惟依新法規定，
    倘行為人意圖掩飾或隱匿特定犯罪所得來源，而將特定犯罪
    所得直接消費處分，甚或交予其他共同正犯予以隱匿，或由
    共同正犯以虛假交易外觀掩飾不法金流移動，即難認僅單純
    犯罪後處分贓物之行為，應仍構成新法第2 條第1 或2 款之
    洗錢行為（最高法院108 年度台上字第2057號、第2425號、
    第2402號判決意旨參照）。查本案被告所屬詐欺集團成員對
    告訴人林美凉施用詐術，使其陷於錯誤而將款項放置於指定
    地點，由少年陳○文前往拿取後，再由被告向少年陳○文收取
    ，並攜至指定地點廁所內轉交給不詳之詐欺集團成員，客觀
    上已製造該詐欺犯罪所得金流斷點，實質上使該犯罪所得嗣
    後之流向不明，達成隱匿犯罪所得之效果，且被告主觀上知
    悉贓款透過層層轉交之方式上繳至集團核心，其目的即係為
    集團隱匿犯罪所得，自合於洗錢防制法第2 條第2 款「掩飾
    或隱匿特定犯罪所得之本質、來源、去向、所在、所有權、
    處分權或其他權益者」之洗錢行為。
三、綜上所述，被告之任意性自白核與事實相符，自堪採信。是
    以，本件事證已臻明確，被告之犯行堪以認定，應依法論科
    。
參、論罪科刑：
一、核被告所為，係犯刑法第339 條之4 第1 項第1 款、第2 款
    之三人以上共同冒用公務員名義詐欺取財罪及洗錢防制法第
    14條第1 項、同法第2 條第2 款之洗錢罪。起訴法條雖漏未
    論及冒用公務員名義之加重要件，惟此部分之犯罪事實業於
    起訴書記載明確，顯見起訴法條應屬單純漏載，且此僅涉加
    重要件之增減，自得逕予補充、更正，而毋庸變更起訴法條
    。被告與少年陳○文、「吊兒啷噹」及所屬詐欺集團其餘成
    員間，就上開犯行，有犯意聯絡及行為分擔，均應論以共同
    正犯。被告以一行為同時觸犯加重詐欺取財及洗錢罪，為想
    像競合犯，應依刑法第55條前段規定，從一重之三人以上共
    同冒用公務員名義詐欺取財罪處斷。
二、按成年人教唆、幫助或利用兒童及少年犯罪或與之共同實施
    犯罪或故意對其犯罪者，加重其刑至二分之一。但各該罪就
    被害人係兒童及少年已定有特別處罰規定者，從其規定，兒
    童及少年福利與權益保障法第112 條第1 項定有明文。查被
    告雖與未滿18歲之少年陳○文共同為本案犯行，惟被告係89
    年12月生，於其為本案犯行時，尚未滿20歲，核與兒童及少
    年福利保障法第112 條第1 項「成年人」之要件不符，自無
    適用該規定加重其刑之餘地，附此敘明。另按犯洗錢防制法
    第14條之罪，在偵查或審判中自白者，減輕其刑，洗錢防制
    法第16條第2 項定有明文；又想像競合犯係一行為觸犯數罪
    名，行為人犯罪行為侵害數法益皆成立犯罪，僅因法律規定
    從一重處斷科刑，而成為科刑一罪而已，自應對行為人所犯
    各罪均予適度評價，始能對法益之侵害為正當之維護。因此
    法院於決定想像競合犯之處斷刑時，雖以其中最重罪名之法
    定刑作為裁量之準據，惟具體形成宣告刑時，亦應將輕罪之
    刑罰合併評價。基此，除非輕罪中最輕本刑有較重於重罪之
    最輕本刑，而應適用刑法第55條但書規定重罪科刑之封鎖作
    用，須以輕罪之最輕本刑形成處斷刑之情形以外，則輕罪之
    減輕其刑事由若未形成處斷刑之外部性界限，自得將之移入
    刑法第57條或第59條之科刑審酌事項內，列為是否酌量從輕
    量刑之考量因子。是法院倘依刑法第57條規定裁量宣告刑輕
    重時，一併具體審酌輕罪部分之量刑事由，應認其評價即已
    完足，尚無過度評價或評價不足之偏失（最高法院109 年度
    台上字第3936號判決意旨參照）。查被告於偵查、審判中自
    白上開一般洗錢犯行，依上開規定原應減輕其刑，惟因想像
    競合犯之關係而從一重之三人以上共同詐欺取財罪處斷，上
    開輕罪一般洗錢罪之減輕其刑事由未形成處斷刑之外部性界
    限，是就被告此部分想像競合輕罪得減刑部分，依上開說明
    ，爰將之列為後述依刑法第57條規定科刑時之考量因子。
三、爰以行為人之責任為基礎，審酌被告正值青年，卻不思以正
    途賺取所需，竟貪圖可輕鬆得手之不法利益，而加入本案詐
    欺集團詐取告訴人之金錢，並製造犯罪金流斷點，致使告訴
    人難以追回遭詐欺金額，亦增加檢警機關追查詐欺集團其他
    犯罪成員之困難度，影響社會治安及金融交易秩序，且其施
    用之詐術為假冒公務員，對合法公權力行使所造成之妨害更
    不待言，惟念被告於偵查、審判中均坦承犯行，兼衡被告於
    本件犯罪之角色分工，暨其素行、高中在學之智識程度、家
    庭經濟貧寒（詳臺灣高等法院被告前案紀錄表、被告調查筆
    錄受詢問人欄之記載）、因本案犯行實際所獲不法利益，告
    訴人所受損害金額，及被告之法定代理人業與告訴人達成調
    解，並於本院審理時給付部分金額（詳本院109 年度司刑移
    調字第125 調解筆錄、本院110 年2 月23日審判筆錄）等一
    切情狀，量處如主文所示之刑。
肆、沒收：
一、按犯罪所得，屬於犯罪行為人者，沒收之；前2 項之沒收，
    於全部或一部不能沒收或不宜執行沒收時，追徵其價額；犯
    罪所得已實際合法發還被害人者，不予宣告沒收或追徵；宣
    告前2 條之沒收或追徵，有過苛之虞、欠缺刑法上之重要性
    、犯罪所得價值低微，或為維持受宣告人生活條件之必要者
    ，得不宣告或酌減之，刑法第38條之1 第1 項、第3 項、第
    5 項、第38條之2 第2 項分別定有明文。又2 人以上共同犯
    罪，關於犯罪所得之沒收、追徵，倘個別成員並無犯罪所得
    ，且與其他成員對於所得亦無事實上之共同處分權時，同無
    「利得」可資剝奪，特別在集團性或重大經濟、貪污犯罪，
    不法利得龐大，一概採取絕對連帶沒收、追徵，對未受利得
    之共同正犯顯失公平；亦即有關共同正犯犯罪所得之沒收、
    追徵，應視具體個案之實際情形而為認定，倘若共同正犯各
    成員內部間，對於不法利得分配明確時，固應依各人實際分
    配之所得，予以宣告沒收；然若共同正犯成員對不法所得並
    無處分權限，其他成員亦無事實上之共同處分權限者，自不
    對該特定成員諭知沒收，惟共同正犯各成員對於不法利得享
    有共同處分權限時，仍應負共同被沒收之責（最高法院108
    年度台上字第3550號刑事判決意旨參照）。
二、經查，被告迭於警詢、偵訊及本院審理時均供稱：每次成功
    收取贓款一次，可獲得5,000 元之酬勞，本案的5,000 元酬
    勞伊確實有取得等語（詳少連偵卷第14頁、第137 頁；本院
    109 年度金訴字第151 號卷第149 頁），是被告因本案犯行
    所實際獲得之犯罪所得為5,000 元，且未扣案，考量被告之
    法定代理人已與告訴人達成調解，並於本院審理時給付3 萬
    元，有前述調解筆錄、審判筆錄附卷足憑，雖該賠償並非刑
    法第38條之1 第5 項規定文義所指犯罪所得已實際合法「發
    還」被害人者，然參酌該規定旨在保障被害人因犯罪所生之
    求償權及沒收制度欲剝奪被告犯罪所得之立法目的，本件被
    告之法定代理人已給付予告訴人之3 萬元賠償，顯逾被告實
    際獲取之5,000 元犯罪所得，足生剝奪被告犯罪所得之效果
    ，如仍諭知沒收、追徵被告此部分犯罪所得，將使被告承受
    雙重剝奪財產之不利益，顯有過苛之虞，故就5,000 元犯罪
    所得部分，爰依刑法第38條之2 第2 項規定，不另宣告沒收
    及追徵。至被告收取之剩餘款項業已轉交予上游詐欺集團成
    員，被告對該款項並無事實上之共同處分權限，依前揭說明
    ，自不對被告諭知沒收。另被告所有且供其與詐欺集團成員
    聯繫所用之行動電話1支已於另案查扣，並經本院以109年度
    訴字第357號判決宣告沒收，此有該刑事判決書1份附卷可參
    ，則該行動電話既經另案宣告沒收，亦非違禁物，爰不再於
    本案宣告沒收。
伍、不另為免訴諭知部分：
一、公訴意旨另認被告上開行為，亦涉犯組織犯罪防制條例第3
    條第1 項後段之參與犯罪組織罪嫌等語。然按案件曾經判決
    確定者，應諭知免訴之判決，刑事訴訟法第302 條第1 款定
    有明文。此係以同一案件，已經法院為實體上之確定判決，
    該被告應否受刑事制裁，即因前次判決而確定，不能更為其
    他有罪或無罪之實體上裁判。此項原則，關於實質上一罪或
    裁判上一罪，其一部事實已經判決確定者，對於構成一罪之
    其他部分，亦有其適用；蓋此情形，係因審判不可分之關係
    ，在審理事實之法院，對於全部犯罪事實，依刑事訴訟法第
    267 條之規定，本應予以審判，故其確定判決之既判力，自
    應及於全部之犯罪事實。又行為人於參與同一詐欺集團之多
    次加重詐欺行為，因部分犯行發覺在後或偵查階段之先後不
    同，肇致起訴後分由不同之法官審理，為裨益法院審理範圍
    明確、便於事實認定，即應以數案中「最先繫屬於法院之案
    件」為準，以「該案件」中之「首次」加重詐欺犯行與參與
    犯罪組織罪論以想像競合。縱該首次犯行非屬事實上之首次
    ，亦因參與犯罪組織之繼續行為，已為該案中之首次犯行所
    包攝，該參與犯罪組織行為之評價已獲滿足，自不再重複於
    他次詐欺犯行中再次論罪，俾免於過度評價及悖於一事不再
    理原則（最高法院109 年度台上字第3945號判決意旨參照）
    。
二、經查，被告因參與相同詐欺犯罪組織後所犯加重詐欺等案件
    ，前分別經（一）臺灣新北地方檢察署檢察官以109 年度偵
    字第460 號起訴，於109 年4 月22日繫屬於本院，嗣經本院
    以109 年度訴字第357 號判決確定，（二）臺灣臺北地方檢
    察署檢察官以109 年度少連偵字第99號起訴、109 年度少連
    偵字第132 號追加起訴，於109 年6 月18日、109 年7 月1
    日繫屬於臺灣臺北地方法院，嗣經該法院以109 年度審訴字
    第843 號、第913 號判決在案，有臺灣高等法院被告前案紀
    錄表及各該判決書在卷可考，依上開說明，被告所涉同一參
    與犯罪組織罪嫌，應與「最先繫屬於法院之案件」中之「首
    次」加重詐欺犯行與參與犯罪組織罪論以想像競合，亦即應
    與本院109 年度訴字第357 號判決中之「首次」加重詐欺犯
    行論以想像競合，而無於本案再行審究之餘地。是以，被告
    本案被訴參與犯罪組織罪嫌部分，應為本院109 年度訴字第
    357 號確定判決既判力所及，檢察官誤於本案起訴，於法即
    有未合，就此部分本應諭知免訴之判決，然因公訴意旨認其
    與前揭經本院論罪科刑之加重詐欺罪部分，具有想像競合犯
    之裁判上一罪關係，爰不另為免訴之諭知。
據上論斷，應依刑事訴訟法第299 條第1 項前段，洗錢防制法第
2 條第2 款、第14條第1 項、第16條第2 項，刑法第11條前段、
第28條、第339條之4條第1項第1款、第2款、第55條，刑法施行
法第1條之1第1項，判決如主文。
本案經檢察官許慈儀偵查起訴，由檢察官陳玟瑾到庭執行公訴。
中    華    民    國   110    年    3     月    23    日
                  刑事第十八庭  審判長法  官  劉凱寧

                                      法  官  黃俊雯

                                      法  官  趙悅伶
上列正本證明與原本無異。
如不服本判決，應於判決送達後20日內敘明上訴理由，向本院提
出上訴狀 (應附繕本) ，上訴於臺灣高等法院。其未敘述上訴理
由者，應於上訴期間屆滿後20日內向本院補提理由書「切勿逕送
上級法院」。
                                      書記官  蔡忠衛
中　　華　　民　　國　 110　　年　　3 　　月　　23　　日
附錄本案論罪科刑法條全文：
洗錢防制法第2 條
本法所稱洗錢，指下列行為：
一、意圖掩飾或隱匿特定犯罪所得來源，或使他人逃避刑事追訴
    ，而移轉或變更特定犯罪所得。
二、掩飾或隱匿特定犯罪所得之本質、來源、去向、所在、所有
    權、處分權或其他權益者。
三、收受、持有或使用他人之特定犯罪所得。
洗錢防制法第14條
有第二條各款所列洗錢行為者，處7 年以下有期徒刑，併科新臺
幣5 百萬元以下罰金。
前項之未遂犯罰之。
前二項情形，不得科以超過其特定犯罪所定最重本刑之刑。
中華民國刑法第339 條之4
犯第339 條詐欺罪而有下列情形之一者，處1 年以上7 年以下有
期徒刑，得併科1 百萬元以下罰金：
一、冒用政府機關或公務員名義犯之。
二、三人以上共同犯之。
三、以廣播電視、電子通訊、網際網路或其他媒體等傳播工具，
    對公眾散布而犯之。
前項之未遂犯罰之。